【裁判字號】    97,訴易,4
【裁判日期】    970305
【裁判案由】    損害賠償
【裁判全文】
臺灣高等法院臺中分院民事判決           97年度訴易字第4號
    原      告  甲○○
    被      告  丙○○
                乙○○
上列當事人間因請求侵權行為損害賠償事件，本院於97年02月20
日言詞辯論終結，判決如下︰
    主  文
被告應連帶給付原告新台幣玖拾萬元。
訴訟費用由被告連帶負擔。
    事    實
一、原告聲明求為判決：(一)被告應連帶給付原告新台幣玖拾萬元
    。(二)訴訟費用由被告連帶負擔。其陳述略以：
  (一)被告丙○○、乙○○均預見他人收購行動電話門號及銀行帳
    號，將用以從事不法行為且果用於從事不法行為亦不違背其
    本意，竟分別基於幫助他人從事不法行為之犯意，由丙○○
    於95.04.02出售其行動電話與某真實姓名年藉不詳之成年人
    ，乙○○於95.08.23將其向聯邦商業銀行北台中分行所申請
    之000000000000號帳號之存摺、金融卡及其密碼、印章提供
    與該真實姓名、年藉不詳之成年人，分別藉以幫助詐欺集團
    為詐欺取財之犯行。
  (二)嗣該詐騙集團成員收受上開行動電話、帳號後，即意圖為自
    己不法之所有，於95.08.23透過奇摩yahoo 之拍賣網站，佯
    裝出售汽車，並持用丙○○所提供之0000000000行動電話門
    號為施用詐術之聯絡工具，佯裝出售汽車，致原告陷於錯誤
    ，將車款90萬元匯入乙○○之上開帳戶，隨即遭詐騙集團成
    員提領一空，因而遭詐騙90萬元。
  (三)案經原告發覺有異，而訴由台中市警察局第四分局報請臺灣
    臺中地方法院檢察署檢察官偵辦，並以96年度偵字第2737號
    偵查起訴，由臺灣臺中地方法院96年度易字第2046號、本院
    96年度上易字第1269號判決，依幫助意圖為自己不法之所有
    ，以詐術使人將本人之物交付之罪，各處有期徒刑三月，如
    易科罰金，以新臺幣壹仟元折算壹日，減為有期徒刑一月十
    五日，如易科罰金，以新臺幣壹仟元折算壹日確定。
  (四)為此依刑事訴訟法第487 條規定，提起刑事附帶民事訴訟，
    依侵權行為之法律關係，請求被告連帶賠償90萬元。
二、被告聲明求為判決：(一)原告之訴駁回。(二)訴訟費用由原告負
    擔。其陳述略以：被告亦係受上開某真實姓名年藉不詳之成
    年人所騙，因而提供行動電話、帳號予其使用，刑事部分被
    判決有罪感到很冤枉。
    理  由
一、原告主張被告丙○○、乙○○均預見他人收購行動電話門號
    及銀行帳號，將用以從事不法行為且果用於從事不法行為亦
    不違背其本意，竟分別基於幫助他人從事不法行為之犯意，
    由丙○○於95.04.02出售其行動電話與某真實姓名年藉不詳
    之成年人，乙○○於95.08.23將其向聯邦商業銀行北台中分
    行所申請之000000000000號帳號之存摺、金融卡及其密碼、
    印章提供與該真實姓名、年藉不詳之成年人，分別藉以幫助
    詐欺集團為詐欺取財之犯行。嗣該真實姓名年藉不詳之成年
    人收受上開行動電話、帳號後，即意圖為自己不法之所有，
    於95.08.23透過奇摩yahoo 之拍賣網站，佯裝出售汽車，並
    持用丙○○所提供之0000000000行動電話門號為聯絡工具，
    佯裝出售汽車，致原告陷於錯誤，將車款90萬元匯入乙○○
    之上開帳戶，隨即遭詐騙集團成員提領一空，因而遭詐騙90
    萬元之事實，有上開聯邦商業銀行被告乙○○000000000000
    帳號之開戶基本資料影本及交易明細表，被告丙○○於臺灣
    大哥大股份有限公司之預付卡申請書、華南商業銀行存摺影
    本暨匯款回條聯等附於調閱之前揭刑事案卷內可稽，而被告
    二人亦經原告訴由台中市警察局第四分局報請臺灣臺中地方
    法院檢察署檢察官偵辦，並以96年度偵字第2737號偵查起訴
    ，由臺灣臺中地方法院96年度易字第2046號、本院96年度上
    易字第1269號判決，依幫助意圖為自己不法之所有，以詐術
    使人將本人之物交付之罪，各處有期徒刑三月，如易科罰金
    ，以新臺幣壹仟元折算壹日，減為有期徒刑一月十五日，如
    易科罰金，以新臺幣壹仟元折算壹日確定在案。是堪認原告
    所訴上情屬實。被告雖謂伊等亦係受騙云云，不足遽採。
二、原告於刑事訴訟程序中依刑事訴訟法第487 條規定，提起刑
    事附帶民事訴訟，主張依侵權行為之法律關係，請求被告連
    帶賠償90萬元，即屬於法有據，應予准許。
三、據上論結，本件原告之訴為有理由，依民事訴訟法第85條第
    2項，判決如主文。
中    華    民    國    97    年    3    月     5     日
                  民事第五庭   審判長法  官  林陳松
                                     法  官  王重吉
                                     法  官  古金男
以上正本係照原本作成。
不得上訴。
                                     書記官  詹錫朋
中    華    民    國    97    年    3     月    5     日
                                                      Ａ


司法院資訊處製作；財團法人民間司法改革基金會備份。
